# 请教陈版：以公允价值模式计量投资性房地产的无偿划转

提问人：榨菜超 时间：2019-03-17 11:40:40
子公司有一套以公允模式计量的投资性房地产该房产原由存货转来转换时点公允值与账面价值的差已计入其他综合收益。现子公司将该房产无偿划转至母公司，按照一般方式账务的处理，母公司单体层面应该增加资产账面价值同时减少长期股权投资。这种账务处理方式下，母公司单体层面不能体现其他综合收益金额，假设以后该投资性房地产处置，其他综合收益无法转入利润表。我想问：为了能够在母公司单体层面体现其他综合收益，能否将投资性房地产账面价值与其他综合收益的差作为长期股权投资减少的金额

回答人：chenyiwei
习惯上没有这种做法。母公司从子公司取得该资产的成本就是划转时点上该资产在子公司的账面价值（也就是公允价值）。在母公司的合并报表层面仍可体现该项其他综合收益，后续处置时也可以转入合并报表层面的损益。